【裁判字號】    95,中簡上,328
【裁判日期】    950912
【裁判案由】    竊盜
【裁判全文】
臺灣臺中地方法院刑事判決           95年度中簡上字第328號
上  訴  人  臺灣臺中地方法院檢察署檢察官
被      告  己○○
                      號
上列上訴人因被告竊盜案件，不服本院臺中簡易庭95年度中簡字
第1114號中華民國95年5月10日第一審判決（聲請簡易判決處刑
書案號：95年度速偵字第1683號），提起上訴，及移送併辦（95
年度偵字第10963號），本院管轄合議庭逕改依通常程序為第一
審判決如下：
    主    文
原判決撤銷。
己○○連續竊盜，累犯，處有期徒刑捌月。扣案之機車鑰匙貳把
沒收。
    事    實
一、己○○前因違反毒品危害防制案件，經本院判處有期徒刑5
    月，如易科罰金以銀元300元折算1日確定，並於民國93年5
    月15日執行完畢。詎己○○猶不知悔改，復基於意圖為自己
    不法所有之概括犯意，或見丁○○住處鐵捲門未拉下、或見
    辛○○、甲○○所營工廠之大門未鎖，或見乙○○、丙○○
    、劉家芳之機車停放於路旁，且均無人看守，有機可趁，即
    先後於如附表所示之時間、地點，以如附表所示之方式竊得
    如附表編號1、3、4所示丁○○、辛○○、甲○○所有之財
    物，及附表編號2、5、6所示乙○○、丙○○、劉家芳所有
    之機車。己○○嗣於(1)95年4月21日中午12時，騎乘竊得之
    車號ＬＮＹ—483號機車附載所竊之氮器電離子切割機（含
    電線）1組、電鑽4支、沙輪機2台、及打磨機、釘槍、打蠟
    機各1支，至位於臺中市○○路685號之2（龍呈汽車修護廠
    ）旁之跳蚤市場，欲出售前揭贓物變換現金時，當場為警攔
    檢查獲，並扣得前述失竊之贓物，及己○○所有供犯罪所用
    之機車鑰匙1把。(2)95年5月11日中午12時10分，在臺中縣潭
    子鄉○○街109 號前欲再度啟動所竊之Ｌ3Ｙ—783號機車以
    為代步使用時，當場為執行肅竊勤務之警員所查獲，且扣得
    己○○所有供犯罪所用之機車鑰匙1把。
二、案經臺中縣警察局報請臺灣臺中地方法院檢察署檢察官偵查
    後聲請簡易判決處刑及臺中縣警察局第豐原分局報告同署檢
    察官移送併案審理。
    理    由
壹、程序部分：
    按被告以外之人（包括證人、鑑定人、告訴人、被害人及共
    同被告等）於審判外之陳述雖不符刑事訴訟法第159條之1至
    之4等4條之規定，而經當事人於審判程序同意作為證據，法
    院審酌該言詞陳述或書面陳述作成時之情況，認為適當者，
    亦得為證據；當事人、代理人或辯護人於法院調查證據時，
    知有刑事訴訟法第159條第1項不得為證據之情形，而未於言
    詞辯論終結前聲明異議者，視為有前項之同意，同法第159
    條之5定有明文。立法意旨在於傳聞證據未經當事人之反對
    詰問予以核實，原則上先予排除。惟若當事人已放棄反對詰
    問權，於審判程序中表明同意該等傳聞證據可作為證據；或
    於言詞辯論終結前未聲明異議，基於尊重當事人對傳聞證據
    之處分權，及證據資料愈豐富，愈有助於真實發見之理念，
    且強化言詞辯論主義，使訴訟程序得以順暢進行，上開傳聞
    證據亦均具有證據能力。本件公訴人、被告及選任辯護人於
    本院表示對於本件卷內已存在之證據之證據能力不爭執（本
    院卷第16頁、第30頁），是本件證人於審判外之言詞及書面
    之陳述，仍具有證據能力。
貳、實體部分：
一、上開意圖不法所有而連續竊取丁○○、辛○○、甲○○所有
    之財物，及乙○○、丙○○、劉家芳所有之機車等事實，業
    據被告己○○於警偵訊及本院審理中坦承不諱，核與被害人
    丁○○、辛○○、甲○○、乙○○、丙○○、劉家芳於警訊
    中指訴其等所有財物、或機車等遭竊之經過等情節相符，復
    有前揭查獲物品扣案可稽，及臺中縣警察局車輛協尋電腦輸
    入單、臺中縣警察局車輛尋獲電腦輸入單、車輛車牌失竊作
    業—新增車輛認可資料、車輛竊盜車牌失竊資料個別查詢報
    表—查詢車輛認可資料各1份，暨贓物認領保管單5張、照片
    4張等在卷可佐，堪認被告上開不利於己之自白，確與事實
    相符，應可採信。本案事證明確，被告犯行洵堪認定。
二、被告行為後，刑法業於94年1月7日修正，於同年2月2日公布
    ，於95年7月1日施行。按行為後法律有變更者，適用行為時
    之法律，但行為後之法律有利於行為人者，適用最有利於行
    為人之法律，修正後即現行刑法第2條第1項訂有明文。又按
    比較新舊法，應就罪刑有關之共犯、未遂犯、想像競合犯、
    牽連犯、連續犯、結合犯，以及累犯加重、自首減輕暨其他
    法定加減原因（如身分加減）與加減例等一切情形，綜其全
    部罪刑之結果而為比較，此有最高法院95年5月23日第8次刑
    庭會議決議第一、（四）則可資參照：
（一）刑法第320條第1項之竊盜罪，其罰金刑之法定刑原為得科
      銀元500元以下罰金，因罰金罰鍰提高標準條例第1項前段
      規定，提高為10倍，為得科銀元5,000元以下罰金。而依
      修正後刑法施行法第1條之1規定：「（第1項）中華民國
      94 年1月7日刑法修正施行後，刑法分則編所定罰金之貨
      幣單位為新臺幣。（第2項）94年1月7日刑法修正時，刑
      法分則編未修正之條文定有罰金者，自94年1月7日刑法修
      正施行後，就其所定數額提高為30倍。但72年6月26日至
      94年1 月7日新增或修正之條文，就其所定數額提高為3倍
      」，及刑法第33條第5款修正為：「主刑之種類如下：五
      、罰金：新臺幣1,000元以上，以百元計算之」等規定觀
      之，依修正後之法律，刑法第320條第1項之竊盜罪所得科
      處之罰金刑最高額為新臺幣15,000元、最低額為新臺幣
      1,000元，然依被告行為時即修正前刑法第33條第5款規定
      之罰金最低額為銀元1元，並提高10倍計算，前開罰金刑
      ，最高額為銀元5,000元，最低額為銀元10元，若乘以3
      倍而換算為新臺幣，最高額雖與新法同為新臺幣15,000元
      ，然最低額僅為新臺幣30元。因此，比較上述修正前、後
      之刑罰法律，自以被告行為時即修正前關於科處罰金刑之
      法律較有利於被告。
（二）又被告行為後新法業已刪除連續犯之規定，此刪除雖非犯
      罪構成要件之變更，但顯已影響行為人刑罰之法律效果，
      自屬法律有變更，依新法第2條第1項規定，比較新、舊法
      結果，仍應適用較有利於被告之行為時法律即舊法論以連
      續犯（最高法院95年第8次刑事庭會議決議參照）。
（三）綜合上述各條文修正前、後之比較，揆諸前揭最高法院決
      議及修正後刑法第2條第1項規定之「從舊從輕」原則，被
      告自應適用其行為時之法律，即修正前刑法之相關規定及
      修正刪除前罰金罰鍰提高標準條例第2條規定，予以論處
      。
三、核被告如附表所示之行為，均係犯刑法第320條第1項竊盜罪
    。其先後6次竊盜犯行，時間密接、犯罪構成要件相同，顯
    係基於概括犯意反覆為之，應依修正前刑法第56條連續犯之
    規定論以1罪，並加重其刑。又檢察官雖僅就被告如附表編
    號1至4所示之竊盜犯行，聲請簡易判決處刑，就其餘犯罪事
    實未經起訴，惟被告其餘竊盜之犯行，既與聲請簡易判決處
    刑事實有連續犯之裁判上一罪關係，本為起訴效力所及，本
    院自應併予審理。再被告前因違反毒品危害防制案件，經本
    院判處有期徒刑5月，如易科罰金以銀元300元折算1日確定
    ，並於93年5月15日執行完畢，有臺灣高等法院被告前案紀
    錄表1份在卷可按，其受有期徒刑執行完畢後，茲於5年以內
    再故意犯本件有期徒刑以上之罪，不論依修正前之刑法第47
    條，或修正後之刑法第47條第1項之規定，均構成累犯，對
    被告而言並無有利或不利之情形，自不生新舊法比較之問題
    ，應逕依修正前之刑法第47條，論以累犯，並遞加重其刑。
    原審予以論罪科刑，固非無見，惟原審既未及審酌被告如附
    表編號5、6所示之竊盜犯行，容有未洽，檢察官以此為由提
    起上訴，並併予移送併案審理，為有理由，應由本院將之撤
    銷改判。爰審酌被告素行不良，且一再竊取他人之財物，致
    被害人財產上、心理上均產生相當程度之損害，惟念其犯罪
    後於警偵訊及本院審理時均坦承犯行，殷殷悔意，態度尚佳
    ，及所竊之贓物中，已有部分經被害人領回，相當程度減少
    被害人之損害，暨其罹有輕度頑性癲癇之殘障，有被告所提
    之身心障礙手冊影本1紙附於本院卷可稽等一切情狀，量處
    如主文所示之刑。扣案之機車鑰匙2把，係被告所有並供其
    犯罪所用之物，業據被告於本院審理時供承無訛，爰依刑法
    第38條第1項第2款宣告沒收。
四、按檢察官聲請以簡易判決處刑之案件，經法院認為有第451
    條之1第4項但書之情形者，應適用通常訴訟程序審判之，刑
    事訴訟法第452條定有明文；且對於簡易判決之上訴，準用
    刑事訴訟法第3編第1章及第2章之規定，管轄第二審之地方
    法院合議庭受理簡易判決上訴案件，應依通常程序審理。其
    認案件有刑事訴訟法第452條之情形者，應撤銷原判決，逕
    依通常程序為第一審判決，法院辦理刑事訴訟簡易程序案件
    應行注意事項第14項亦定有明文。查本案審判中發現就被告
    所犯竊盜罪部分，尚有其他具裁判上一罪即附表編號5、6所
    示之犯罪事實，足認本院就被告所犯竊盜罪部分所認定之犯
    罪事實，顯與檢察官據以求處罪刑之事實不符，且於審判中
    發現其他裁判上一罪之犯罪事實，如依檢察官聲請簡易判決
    處刑之請求僅得為宣告緩刑、得易科罰金之有期徒刑及拘役
    或罰金之諭知，顯不適當，而有刑事訴訟法第451條之1第4
    項但書第2款規定之情形，依前揭法律規定，原審就被告犯
    竊盜罪部分乃屬誤用簡易處刑程序，應由本院合議庭逕依通
    常程序審理後，而為第一審之判決，檢察官或被告如不服本
    判決，仍得於法定上訴期間內，向管轄之第二審法院提起上
    訴，附此敘明。
據上論斷，依刑事訴訟法第455條之1第1項、第3項、第452條、
第451條之1第4項但書第2款、第369條第1項前段、第364條、第
299條第1項前段，修正前刑法第56條、刑法第320條第1項、修正
前刑法第47條、刑法第38條第1項第2款，罰金罰鍰提高標準條例
第1項前段，判決如主文。
本案經檢察官戊○○到庭執行職務。
中    華    民    國    95    年    9     月    12    日
                  刑事第十四庭    審判長法  官  楊真明
                                        法  官  劉逸成
                                        法  官  林世民
上正本證明與原本無異。
如不服本判決，應於送達後十日內向本院提出上訴狀。
                                        書記官?紀俊源
中    華    民    國    95    年    9     月    12    日
附表：
┌──┬───┬──────┬─────────┬─────────────┬───┐
│編號│被害人│ 犯罪時間   │ 犯 罪 地 點      │犯罪手法及竊得財物        │備  註│
├──┼───┼──────┼─────────┼─────────────┼───┤
│ １ │丁○○│95年4月5日  │臺中縣潭子鄉○○路│被告見該屋鐵捲門未拉下，旋│      │
│    │      │11時許      │2段259巷6弄16號   │進入屋內，徒手竊得置於鐵捲│      │
│    │      │            │                  │門旁之空氣壓縮機1臺       │      │
│    │      │            │                  │                          │      │
├──┼───┼──────┼─────────┼─────────────┼───┤
│ ２ │乙○○│95年4月19日 │臺中縣潭子鄉○○路│被告以自備之機車鑰匙開啟電│登記名│
│    │      │19時許      │1段117巷17弄1號外 │門啟動引擎之方式，竊得游毅│義人：│
│    │      │            │                  │帆所有之車號LNY- 483號重型│游立軒│
│    │      │            │                  │機車1部                   │      │
├──┼───┼──────┼─────────┼─────────────┼───┤
│ ３ │辛○○│95年4月21日 │臺中縣潭子鄉○○路│被告見該家具工廠大門未鎖，│      │
│    │      │10時許      │2段274號「大豐收家│且無人看守，旋進入之工廠內│      │
│    │      │            │具行」內          │，徒手竊得電鑽1支、打磨機1│      │
│    │      │            │                  │支、打蠟機1臺、大釘槍1 支 │      │
│    │      │            │                  │                          │      │
├──┼───┼──────┼─────────┼─────────────┼───┤
│ ４ │甲○○│95年4月21日 │臺中市○○區○○路│被告見該工廠大門未鎖、且無│      │
│    │      │11時許      │43號「全利發橡膠股│人看守，旋進入工廠內，徒手│      │
│    │      │            │份有限公司」內    │竊得氮離子切割機1組（含電 │      │
│    │      │            │                  │線）、電鑽3臺、砂輪機2支  │      │
│    │      │            │                  │                          │      │
├──┼───┼──────┼─────────┼─────────────┼───┤
│ ５ │丙○○│95年5月9日  │臺中縣潭子鄉○○街│被告以自備之機車鑰匙開啟電│      │
│    │      │12時許      │120巷巷口         │門啟動引擎之方式，竊得黃同│      │
│    │      │            │                  │瑩所有之車號TJH-762號輕型 │      │
│    │      │            │                  │機車1部                   │      │
│    │      │            │                  │                          │      │
│    │      │            │                  │                          │      │
├──┼───┼──────┼─────────┼─────────────┼───┤
│ ６ │庚○○│95年5月9日  │臺中縣潭子鄉○○街│被告以自備之機車鑰匙開啟電│      │
│    │      │13時許      │131巷1號前        │門啟動引擎之方式，竊得劉家│      │
│    │      │            │                  │芳所有之車號L3Y-783號重型 │      │
│    │      │            │                  │機車1部                   │      │
└──┴───┴──────┴─────────┴─────────────┴───┘
附錄論罪科刑法條
中華民國刑法第320條第1項
意圖為自己或第 3 人不法之所有，而竊取他人之動產者，為竊盜
罪，處5年以下有期徒刑、拘役或500元以下罰金。


司法院資訊處製作；財團法人民間司法改革基金會備份。
